【裁判字號】    95,訴,8983
【裁判日期】    950929
【裁判案由】    清償借款
【裁判全文】
臺灣臺北地方法院民事判決              95年度訴字第8983號
原      告  大眾商業銀行股份有限公司
法定代理人  乙○○
訴訟代理人  丙○○
被      告  甲○
上列當事人間清償借款事件，本院於民國95年9月18日言詞辯論
終結，判決如下：
    主      文
被告應給付原告新台幣柒拾捌萬玖仟陸佰伍拾貳元，及自民國92
年8月2日起至清償日止按年息9.131﹪計算之利息，並自民國92
年9月3日起至清償日止，逾期在6個月內者，並按上開利率10％
，逾期超過6個月者，超過部分按上開利率20﹪計付之違約金。
訴訟費用由被告負擔。
    事實及理由
一、按當事人得以合意定第一審管轄法院，民事訴訟法第24條第
    1項前段定有明文。查，兩造既已於授信約定書第12條約定
    ，同意以本院為第一審管轄法院（見本院卷第5頁反面），
    且被告住所地亦位於本院轄區，則本院就本件訴訟自有管轄
    權，合先陳明。
二、原告主張：被告於民國85年8月2日向伊借款新台幣 (下同
    )3, 000,000元，約定自85年8月2日起至92年8月2日止分期
    清償，利息按年息9﹪計付，嗣後伊基本放款利率調整時，
    自調整日起改按伊新通告基本放款利率加年利率0.77%機動
    計算，如未按期攤還本息時，即喪失期限利益，債務應視為
    全部到期，並約定遲延履行給付本金或利息時，除仍按上開
    利率計息外，逾期在6個月以內償還者，按上開利率10﹪加
    付違約金，逾期在6個月以上者，其超過6個月以上部分，加
    倍計付。詎被告僅繳納本息至92年8月2日，即未依約清償，
    上列借款即視為到期，目前尚積欠伊本金789,652元及自92
    年8月2日起算之利息、暨自同年9月3日起算之違約金，爰依
    上列契約之法律關係，提起本訴等情。並於本院聲明：如主
    文第1項所示。
三、被告則以：伊目前無力清償等語，資為抗辯。並於本院聲明
    ：原告之訴駁回。
四、經查，原告主張上列事實，業據提出借據、授信約定書、繳
    款明細表等件為證（見本院卷第5至6頁），並為被告所自認
    （見本院卷第14頁反面），故原告主張之事實，堪信為真。
    被告目前雖無力清償，惟此仍無解於其依借款契約所應負之
    清償責任甚明。從而，原告依據借款契約之法律關係，訴請
    被告應給付如主文第1項所示，為有理由，應予准許。
五、據上論結，本件原告之訴為有理由，依民事訴訟法第78條，
    判決如主文。
中    華    民    國    95    年     9    月    29    日
                  民事第一庭    法  官  楊絮雲
以上正本係照原本作成
如對本判決上訴，須於判決送達後20日內向本院提出上訴狀
中    華    民    國    95    年     9    月     29   日
                                書記官  薛德芬


司法院資訊處製作；財團法人民間司法改革基金會備份。
